【裁判字號】    96,上易,2823
【裁判日期】    970110
【裁判案由】    侵占
【裁判全文】
臺灣高等法院刑事判決                96年度上易字第2823號
上  訴  人  臺灣板橋地方法院檢察署檢察官
被      告  甲○○
上列上訴人因被告業務侵占案件，不服臺灣板橋地方法院96年度
易字第2512號，中華民國96年10月24日第一審判決（起訴案號：
臺灣板橋地方法院檢察署96年度偵緝字第588 號），提起上訴，
本院判決如下：
    主  文
原判決撤銷。
甲○○意圖為自己不法之所有，而侵占對於業務上所持有之物，
累犯，處有期徒刑柒月，減為有期徒刑參月又拾伍日，如易科罰
金，以新臺幣壹仟元折算壹日；又意圖為自己不法之所有，而侵
占對於業務上所持有之物，累犯，處有期徒刑柒月，減為有期徒
刑參月又拾伍日，如易科罰金，以新臺幣壹仟元折算壹日。應執
行有期徒刑伍月，如易科罰金，以新台幣壹仟元折算壹日。
    事  實
一、甲○○前因違反臺灣地區與大陸地區人民關係條例，經原審
    法院於民國95年9 月14日，以94年度訴字第1598號判決判處
    有期徒刑5月確定，並於95年10月5日易科罰金執行完畢。而
    其原係東欣昌實業股份有限公司（下稱東欣昌公司）派駐於
    大陸地區東莞廠之主管，負責管理東欣昌公司大陸地區東莞
    廠業務、財務及保管箱之鑰匙、密碼等，為從事業務之人，
    竟仍不知悔改，分別基於意圖為自己不法之所有：
  (1)先於95年8 月間，在東欣昌公司大陸地區東莞廠，將其業務
    經手之公司款項共計人民幣216,889元，予以侵占入己。
  (2)另於95年10月31日，將存放於該公司上址保管箱內之人民幣
    80,000元予以侵占入己，嗣經東欣昌公司之人員發覺有異，
    甲○○復避不見面，始悉上情。
二、案經東欣昌公司訴請臺灣板橋地方法院檢察署檢察官偵查起
    訴。
    理    由
一、上揭犯罪事實，業據被告甲○○於原審及本院審理中均坦承
    不諱（見原審96年10月3日審判筆錄第2頁、本院96年12月27
    日審理筆錄第2、3頁），核與證人即東欣昌總經理蔡基成於
    檢察官偵訊時之證述相符（見臺灣板橋地方法院檢察署96年
    度偵緝字第588 號卷第35頁至第36頁），並有被告之人事資
    料、字條及信函各一份在卷足憑（見臺灣板橋地方法院檢察
    署95年度他字第8031號卷第3頁至第6頁），足證被告於原審
    及本院審理中出於任意性之自白與事實相符，從而本件事證
    明確，被告犯行已堪認定。
二、被告原係東欣昌公司派駐於大陸地區東莞廠之主管，負責管
    理東欣昌公司大陸地區東莞廠業務、財務及保管箱之鑰匙、
    密碼等，為從事業務之人等情，業據證人即東欣昌總經理證
    述明確，已如前述，且為被告所不否認，核其上揭先後兩次
    侵占東欣昌公司大陸地區東管廠財物之行為，均分別該當刑
    法第336條第2項之業務侵占罪之構成要件。按被告前揭事實
    欄一、(1)之犯行經東欣昌公司發覺，被告乃於95年8 月18日
    書立字條一紙承認其業務侵占犯行，其於95年10月31日復將
    東欣昌公司大陸地區東管廠保管箱內之人民幣80,000元予以
    侵占入己，乃另行起意所為，其前後兩次業務侵占犯行，犯
    意各別，行為互殊，應予分論併罰。再查被告有前揭事實欄
    一所示之前科，此有本院被告前案紀錄表乙份在卷可證，是
    其於受有期徒刑執行完畢後5 年內故意再犯本件有期徒刑以
    上之罪，為累犯，其本件所為兩次犯行均應依刑法第47條第
    1項之規定，各加重其刑。
三、原審以被告罪證明確，據以論罪科刑，固非無見。惟查：被
    告係分別於95年8 月間及同年10月31日分別侵占其業務上所
    保管之東欣昌公司所有款項，原審僅認定被告於95年10月侵
    占東欣昌公司所有款項一次，其所為事實認定即有未合。檢
    察官依告訴人之請求提起上訴，認被告95年8 月間亦有侵占
    指摘原判決不當，為有理由。應由本院予以撤銷改判。爰審
    酌被告犯後坦承犯行而態度良好、侵占之所得及因此造成告
    訴人之損害等一切情狀，分別量處如主文第二項所示之刑。
    又被告所犯本案業務侵占罪之犯罪時均係在96年4 月24日以
    前，合於中華民國96年罪犯減刑條例第2條第1 項第3款所規
    定減刑條件，併就被告所處上開宣告型各減其二分之一如主
    文第二項所示，並定其應執行之刑，並依同條例第9 條之規
    定，諭知易科罰金之折算標準。
據上論斷，應依刑事訴訟法第369條第1項前段、第364條、第299
條第1項前段，刑法第336條第2項、第47條第1項、第41條第1 項
前段、第51條第5 款，刑法施行法第1條之1，中華民國96年罪犯
減刑條例第2條第1項第3款、第7條、第9條，判決如主文。
本案經檢察官劉斐玲到庭執行職務。
中    華    民    國    97    年    1    月    10     日
                  刑事第十一庭  審判長法  官  張連財
                                      法  官  林明俊
                                      法  官  楊照男
以上正本證明與原本無異。
不得上訴。
                                      書記官  陳秋雄
中    華    民    國    97    年    1     月    10    日
附錄：本案論罪科刑法條全文
中華民國刑法第336條：
對於公務上或因公益所持有之物，犯前條第1項之罪者，處1年以
上7年以下有期徒刑，得併科5千元以下罰金。
對於業務上所持有之物，犯前條第1項之罪者，處6月以上5年以
下有期徒刑，得併科3千元以下罰金。
前二項之未遂犯罰之。


司法院資訊處製作；財團法人民間司法改革基金會備份。
